# 请教陈版：在建项目利息资本化

提问人：音 为 旋律 时间：2022-10-17 20:59:21
某化工企业尚处于筹建期，其筹建项目耗资巨大，资金来源主要为银行专项借款，筹建期需购置大量专用设备，即大部分设备由化工企业提供技术参数和图纸，同时大部分设备到货后需要安装调试后再集成为一个新的设备，精细化程度要求较高，调试时间比较长，可能低于 1 年，可能超过 1 年。
专项借款购买设备的利息是否可以资本化？开始、停止资本化的时点是什么时候？
开始资本化时点：一般来说房屋及设备的购买都使用专门借款，但设备在购买前，一般会预付款，且设备到后，也不需要很复杂的安装或测试，不满足专门借款利息资本化的条件。但是化工行业为资本密集型产业。化工企业生产设备具有价值高、专用性强、变现难度较大等特征。通常建设阶段，企业即需完成大规模的专用固定资产投入。通常由于大部分为专用的定制设备，签订了不可撤销的建造合同，则类似于出包工程。当承建方开始资产的实体建造活动时，可以认为满足了借款费用资本化条件之三“为使资产达到预定可使用或者可销售状态所必要的购建或者生产活动已经开始，即资产在供应商处购建，因此支付预付款的时点可视为资本化开始时点。
停止资本化时点：设备到货后投入到安转调试阶段开始资本化时点。
停止资本化的时点：
根据准则要求：购建或者生产的符合资本化条件的资产的各部分分别完工，且每部分在其他部分继续建造过程中可供使用或者可对外销售，且为使该部分资产达到预定可使用或可销售状态所必要的购建或者生产活动实质上已经完成的，应当停止与该部分资产相关的借款费用的资本化。
购建或者生产的资产的各部分分别完工，但必须等到整体完工后才可使用或者可对外销售的，应当在该资产整体完工时停止借款费用的资本化。
由于化工企业的设备多为集成设备，安转调试时间较长，故应该在设备整体完工时停止资本化。

回答人：chenyiwei
主帖中的分析总体上合理。但对于开始资本化时点，需获取相关资产实体建造施工已确定开始的证据。
另外，对于停止资本化时点，应关注在分别完工的情况下，已单独完工的部分是否确实不能单独投入使用（包括在技术上是否可以使用外购原料生产，以及出售中间体产品等，以及这样做是否经济）。